478Edepot - Archives communales déposées de Saulx
Archives Départementales de la Haute-Saône
Série Edepot
ARCHIVES COMMUNALES DEPOSEES. ARCHIVES DES INTERCOMMUNALITES.
478Edepot - Archives communales déposées de Saulx
1633-1961
478Edepot1-99
Archives Départementales de la Haute-Saône 14B rue Miroudot St Ferjeux 70000 VESOUL
COMMUNE DE SAULX
Modalités d'entrée
Dépôt du 05/07/2011
Dernier ajout le 05/07/2011
Archives publiques
- ARCHIVES ANCIENNES
  - FINANCES, IMPOTS ET COMPTABILITE
    - Finances: titres de rentes dues par la commune de Saulx. 4 parchemins, 8 pièces papier., 1633-1759; 478 Edepot 42; CC1
      Communicabilité
      Communicable
      Thesaurus administratif:
      FINANCES COMMUNALES
  - BIENS COMMUNAUX, EAUX ET FORETS, TRAVAUX PUBLICS, VOIRIE
    - Plan de bornage et d’aménagement des bois, en 1828 sur un plan dressé en 1757. Cette pièce, portée aux anciens inventaires, n’a pas été vue en 1969. 1 plan. Voir Archives départementales de la Haute-Saône, B 9406, liasse contenant 8 plans et 2 pièces écrites concernant les bois de Saulx (1708-1757)., 1757-1828; 478 Edepot 1; DD1
      PLAN
      BOIS
    - Travaux publics: devis des travaux à exécuter sur le chemin allant du fourneau de Mailleroncourt jusqu’à la route de Vesoul à Belfort, par Saulx, Châtenois et Velleminfroy, conformément à l’ordonnance de l’Intendant du 26 février 1783. La route, empierrée, doit être couverte de trois pouces de crasse de fourneau (Avec les inventaires des Archives municipales sont classés les copies, dressées par J. Finot, des requêtes adressées par les habitants de Saulx et de La Vagère commune de Châtenay à l’intendant et du jugement rendu par ce dernier entre les deux communautés, à propos des travaux à faire sur la route de Belfort, 1724. ), pour l’adoucir, ou à défaut, de « groise » (gravier). Coupe au profil de la fontaine circulaire à placer au bas du village (1774); plan du logement du salpêtrier, de la maîtresse d’école et partie de halle à construire (1771). 1 cahier, 4 plans., 478 Edepot 2; DD2
      PLAN; DEVIS
      FONTAINE; RESEAU ROUTIER
      Noms géographiques:
      SAULX
  - JUSTICE, PROCEDURES, POLICE
    - Justice.-Litige entre Jean-François Bertrand et la commune de la Villeneuve: pièce de procès (1770). Bois de la Vagère: pièces de procès (1702, 1720-1721, 1724, s.d.). 7 pièces papier., 1702-1770; 478 Edepot 43; FF1
      JUSTICE
      VILLENEUVE-BELLENOYE-MAIZE (LA)
  - CULTE
    - Registre paroissial de Saulx, de Crevenay, de Châteney et de Châtenois: baptêmes (1652-février 1657, 1 acte avril 1657, février 1657-avril 1660, avril 1660-avril 1661 en désordre, mai 1661, 1 acte février 1651, 1 acte juillet 1672, août 1661-juin 1666, 1 acte avril 1653, 2 actes 1667, 3 actes 1666, mars-novembre 1667, 1 acte décembre 1666, 1 acte février 1667, 1 acte mars 1668, février 1667-juin 1668, 1 acte mars 1668, septembre 1668-septembre 1680, avec quelques mentions marginales de décès à partir de 1669); sépultures (mars 1669-janvier 1682); au verso, baptêmes (septembre 1680-août 1681; à l’envers, août 1681-mars 1682); à l’endroit, mariages (juin 1660-février 1685); décès: 1 acte 1664). Sépulture le 4 mai 1671 de Jean Priney, ex-curé de Saulx. Des actes concernant les paroissiens de Mailleroncourt (1657-1673), de la Méchère (hameau commune de Saulx, à partir de 1680); d’autres paroissiens sont dits originaires de Lorraine, de Savoie, de France. Lacunes pour les baptêmes de 1682 à 1716, pour les mariages de 1685 à 1738, et pour les décès de 1682 à 1738, ces lacunes ne sont que parcellement comblées par les registres de la série déposée aux Archives départementales par le greffe du tribunal de Vesoul, dont les actes débutent en 1687 pour les naissances, en 1693 pour les mariages et les sépultures. 1 petit registre factice couvert carton., 1652-1685; 478 Edepot 3; GG1
      REGISTRE PAROISSIAL
      DECES; MARIAGE; NAISSANCE
      CHATENEY; CHATENOIS; CREVENEY
      Noms de personnes:
      PRINET
    - Registre paroissial de Saulx, de Creveney, de Châteney et de Châtenois: baptêmes (mai 1716-avril 1742); inscription d’un jugement du tribunal du quatrième arrondissement de Paris, rectifiant un acte de 1740 (an III). Bénédiction des deux cloches de Saulx, le 29 octobre 1723; mention marginale de refonte de la grosse cloche le 11 octobre 1735; le parrain est alors le marquis de Saint-Mauris et la marraine Françoise-Martine de Saint-Mauris, dame de Remiremont. Les actes mentionnent successivement les paroissiens de la Montoillotte (hameau, commune de Saulx, 1716); de la Vagère (hameau, commune de Châteney, 1719); du moulin Grattot (commune de Saulx, 1725); de la Grand’goutte (hameau, commune de Châtenois, 1725); du moulin Auvay (commune de Saulx, 1727); des Baraques (hameau, commune de Châtenois, 1740). 1 registre relié carton., 1716-1742; 478 Edepot 4; GG2
      NAISSANCE
      SAINT-MAURIS; SAINT-MAURIS (Françoise-Martine)
    - Registre paroissial de Saulx, de Creveney, de Châteney et de Châtenois et de leurs dépendances: mariages (février-mai 1738), baptêmes, mariages, sépultures (octobre 1738-janvier 1739). 1 cahier couvert carton., 1738-1739; 478 Edepot 5; GG3
    - Registre paroissial de Saulx, de Creveney, de Châteney, de Châtenois et de leurs dépendances: baptêmes (avril 1742-[octobre] 1772; 3 actes de 1768; octobre 1772-décembre 1785). Les actes de Châtenois de 1777 à 1779 sont succinctement portés en marge; un registre de Châtenois, qui existait alors, a disparu depuis. 1 grand registre relié carton., 1742-1785; 478 Edepot 6; GG4
    - Registre paroissial de Saulx, de Creveney, de Châteney, de Châtenois et de leurs dépendances: baptêmes (janvier 1786-janvier 1792). 1 petit registre relié carton., 1786-1792; 478 Edepot 7; GG5
    - Registre paroissial de Saulx, de Creveney, de Châteney, de Châtenois et de leurs dépendances: mariages (mai 1742-janvier 1792). Deux reconnaissances de paternité en 1787; les actes de Châtenois sont portés en mentions marginales de 1777 à 1779. 1 registre relié carton., 1742-1792; 478 Edepot 8; GG6
      MARIAGE
    - Registre paroissial de Saulx, de Creveney, de Châteney, de Châtenois et de leurs dépendances: sépultures (mars 1742-janvier 1792). Les actes de Châtenois sont portés en mentions marginales de 1777 à 1779. 1 registre relié carton., 1742-1792; 478 Edepot 9; GG7
      DECES
    - Registre paroissial, puis d’état-civil de Saulx, de Creveney, de Châteney, de Châtenois et de leurs dépendances: baptêmes, mariages, sépultures (janvier-décembre 1792); procès-verbal de remise des 18 registres paroissiaux par le curé de Saulx aux autorités municipales; naissances, mariages, décès (décembre 1792). 1 registre couvert carton., 478 Edepot 10; GG8
      REGISTRE PAROISSIAL; REGISTRE D'ETAT CIVIL
      DECES; ETAT CIVIL; MARIAGE; NAISSANCE
- ARCHIVES MODERNES
  - ADMINISTRATION GENERALE DE LA COMMUNE
    - Conseil municipal, délibérations: registre. 1 registre relié., 1790-1806; 478 Edepot 11; D1
      DELIBERATION; REGISTRE
      CONSEIL MUNICIPAL
    - Conseil municipal, délibérations: registre (1808-octobre 1831), avec table des matières. 1 registre relié., 1808-1831; 478 Edepot 12; D2
    - Conseil municipal, délibérations: registre (octobre 1831-juillet 1855); arrêtés du maire (1836-1867); notifications des ordres de route (1838-1865). 1 registre relié., 1831-1867; 478 Edepot 13; D3
    - Conseil municipal, délibérations: registre (août 1855-mai 1876). 1 registre relié., 1855-1876; 478 Edepot 14; D4
    - Administration de la commune: correspondance (1828, 1830, 1839, 1847, 1849-1850, 1859-1860, 1862-1863, 1865-1866, 1873, 1878-1888, 1890-1891). 415 pièces papier., 1828-1891; 478 Edepot 15; D11
      CORRESPONDANCE
      ADMINISTRATION COMMUNALE
    - Conseil municipal, délibérations: registre (juin 1876-mai 1889). A la fin du registre: Bureau de bienfaisance.-Commission administrative, délibérations (1878-1879). 1 registre cartonné., 1876-1889; 478 Edepot 44; D5
      CONSEIL MUNICIPAL; STRUCTURE COMMUNALE D'AIDE SOCIALE
    - Conseil municipal, délibérations: registre (juin 1889-juin 1894). 1 registre cartonné., 1889-1894; 478 Edepot 45; D6
    - Conseil municipal, délibérations: registre (août 1894-janvier 1901). 1 registre cartonné., 1894-1901; 478 Edepot 46; D7
    - Conseil municipal, délibérations: registre (décembre 1901-avril 1913). 1 registre cartonné., 1901-1913; 478 Edepot 47; D8
    - Actes de l’administration municipale: registre des arrêtés du maire (1876-1961). A la fin du registre: déclarations de changement de domicile, inscription (1881-1889). 1 registre cartonné., 478 Edepot 48; D9
      ARRETE DU MAIRE; REGISTRE
    - Actes de l’administration municipale: répertoires des actes soumis à l’enregistrement (an VII-an VIII, 1806-1808, 1816-1820, 1828-1835, 1835-1851, 1851-1876, 1876-1891, 1891-1908). 8 cahiers., 1899-1908; 478 Edepot 49; D10
    - Administration de la commune: correspondance. 384 pièces papier., 1892-1897; 478 Edepot 50; D12
    - Administration de la commune: correspondance (1899-1901, 1903, 1905-1909, 1915, 1920-1921, 1924, 1926-1928, s.d.). 391 pièces papier., 1899-1928; 478 Edepot 51; D13
    - Administration de la commune.-Projet de réunion à Saulx des communes de Châteney et de Creveney: correspondance, extrait des registres de la préfecture (1807-1808). Archives communales, récolement: inventaires, correspondance (1807-1847, s.d.). Bibliothèque administrative, inventaire des livres et ouvrages: liste (1859). 18 pièces papier., 1807-1859; 478 Edepot 52; D14
      ADMINISTRATION COMMUNALE; ARCHIVES; BIBLIOTHEQUE
      CHATENEY; CREVENEY
    - Contentieux.-Procès intentés à la commune ou engagés par elle: correspondance, arrêté du conseil de préfecture, extrait du registre des délibérations du conseil municipal, arrêté préfectoral, factures, pièces de procès (1807-1891, s.d.). Assurances contre l’incendie: polices, quittances (1819-1937). 196 pièces papier., 1807-1937; 478 Edepot 53; D15
  - ETAT CIVIL
    - Registres d’état civil, tenue et vérification: correspondance, feuille de vérification (1876, 1897, s.d.). 3 pièces papier., 478 Edepot 54; E1
      ETAT CIVIL
  - POPULATION, ECONOMIE SOCIALE, STATISTIQUES
    - Population: dénombrements quinquennaux (1836-1872, 1876-1911). 1 liasse, 28 cahiers et pièces papier., 1836-1911; 478 Edepot 16; F4
      DENOMBREMENT DE LA POPULATION
      DEMOGRAPHIE
    - Population: mouvements annuels de la population (1809, 1821-1829, 1852-1871). 1 liasse, 35 cahiers et pièces papier., 1809-1871; 478 Edepot 17; F1
    - Population: mouvements annuels de la population. 41 pièces papier., 1872-1906; 478 Edepot 55; F2
    - Population: recensements de la population (1808-1809, 1811-1812, 1815-1817). 1 liasse, 13 cahiers et pièces papier., 1808-1817; 478 Edepot 56; F3
    - Commerce et industrie.-Chambre de commerce, élections: procès-verbaux, listes des électeurs, listes de scrutin (1908-1912, 1914). 22 pièces papier., 1908-1914; 478 Edepot 57; F5
      CHAMBRE CONSULAIRE
    - Agriculture.-Cultures et plantations: statistiques agricoles annuelles de la commune de Saulx (1856-1860, 1866-1869, 1900-1914), statistiques agricoles annuelles du canton de Saulx (1854-1855, 1885-1890, 1900-1901, 1904). 151 pièces papier., 1854-1914; 478 Edepot 58; F6
      AGRICULTURE
      SAULX (canton)
    - Agriculture.-Cultures et plantations: registres des cultures (1903-1915), état des récoltes en grains et autres farineux du canton de Saulx (1830-1846, 1881-1885). Elevage, amodiation de la garde du taureau communal: procès-verbaux d’adjudication (1808-1932). 108 pièces papier., 1830-1915; 478 Edepot 59; F7
    - Subsistances.- Etablissement des foires et changement des jours de tenue: arrêté préfectoral, arrêté ministériel (1850, 1873). 2 pièces papier., 478 Edepot 60; F8
      MANIFESTATION COMMERCIALE; SUBSISTANCES
    - Statistiques.-Commission du canton de Saulx, enquête agricole: questionnaire (1862). Sinistres survenus dans le canton de Saulx: états (1890, 1892-1894, 1907-1909). 8 pièces papier., 1862-1909; 478 Edepot 61; F9
      SINISTRE
  - CONTRIBUTIONS, ADMINISTRATION FINANCIERE
    - Contributions: matrice de rôle pour la contribution foncière de la commune. 1 registre relié., 1812; 478 Edepot 18; G1
      REGISTRE
      FISCALITE
    - Contributions: registre des mutations de la matrice cadastrale. 1 registre relié., 1898-1914; 478 Edepot 19; G2
    - Contributions: recensement des portes et fenêtres (1831); états et plans des parcelles nouvelles, devenues imposables, ne figurant pas sur le plan cadastral (1869-1891). 1 liasse, 1 cahier et 5 pièces papier., 1831-1891; 478 Edepot 20; G3
    - Impôts directs.-Contribution foncière, personnelle-mobilière et des portes et fenêtres: matrice générale. 1 pièce papier., 1912-1916; 478 Edepot 62; G4
    - Impôts directs.-Cadastre: extraits des registres de la préfecture, correspondance, mandats, certificats (1809, 1811), extraits de la matrice cadastrale (s.d.). Métrage des maisons et bâtiments de la commune de Saulx et des hameaux dépendant: détails (1828, 1862). Contributions et taxes assimilées, poursuite de Madame veuve Beugnot Victor: commandement (1907). Maisons et usines du canton de Saulx, évaluations: tableau comparatif (s.d.). Rétribution scolaire: rôles trimestriels (1866, 1869-1871). 57 pièces papier., 1809-1907; 478 Edepot 63; G5
    - Rapports de la commune avec les diverses administrations au point de vue financier.-Enregistrement, domaine et timbre: arrêté du directeur général, correspondance, inventaire, extrait du Journal officiel (1813, 1865, 1924), pièces de l’affaire Puton (an VIII-1811). Postes et télégraphes: correspondance (1878, 1880, 1900). 19 pièces papier., 1800-1924; 478 Edepot 64; G6
      ENREGISTREMENT; POSTE; TELEGRAPHE
  - AFFAIRES MILITAIRES
    - Recrutement: tableaux de recensement des conscrits (an XIV, 1808, 1809, 1811-1814, 1816-1914), papiers militaires de Curot Jean-Alexis (1807-1854). 1 liasse, 110 tableaux et 3 pièces papier., 1805-1914; 478 Edepot 21; H1
      RECENSEMENT MILITAIRE
      RECRUTEMENT MILITAIRE
    - Garde nationale et sapeurs-pompiers.- Garde nationale: registre de contrôle (1832), liste de recensement (1848-1850). 1 registre relié et 4 pièces papier., 1832-1850; 478 Edepot 22; H4
      GARDE NATIONALE
    - Mesures d’exception et faits de guerre: pièces (mandements, quittances, reçus, rôles, etc.) relatives aux réquisitions subies par la commune pendant l’occupation alliée (1814-1815). 1 liasse, 245 pièces papier., 478 Edepot 23; H6
      GUERRE
    - Recrutement.-Exemptions et libération par tirage au sort: état nominatif (1868). Dispensés: correspondance (1880, 1894-1895). Réserve et armée territoriale, engagements volontaires: correspondance, communiqués, listes, état nominatif (1872-1897, s.d.). Armée de mer, engagements volontaires: affiche (s.d.). 15 pièces papier, 1 affiche., 1868-1897; 478 Edepot 65; H2
    - Administration militaire.-Logement et cantonnement des troupes de passage: avis, communiqués, extraits des tableaux récapitulatifs, répertoires, correspondance, listes nominatives, notification, rapports, états (1874-1930, s.d.). Subsistances et fournitures: cahier des charges, correspondance, communiqué (1861-1900). Réquisitions: questionnaire, correspondance, bordereau d’envoi, tableaux statistiques des ressources du canton de Saulx, déclaration annuelle de possession de véhicule automobile ou de remorque (1874-1930). Indemnités pour dégâts causés pendant les manœuvres: note, communiqué (1878). 93 pièces papier., 1861-1930; 478 Edepot 66; H3
      ORGANISATION DE L'ARMEE; REQUISITIONS MILITAIRES
    - Garde nationale et sapeurs-pompiers.- Sapeurs-pompiers, engagement: listes nominatives (1901, 1903, 1905, 1908); achat et réparation de pompes à incendie: marchés, devis, correspondance, état des réparations (1822-1875, s.d.). 1 registre relié et 20 pièces papier., 1822-1908; 478 Edepot 67; H5
      SAPEUR POMPIER
    - Mesures d’exception et faits de guerre.-Guerre de 1870, faits de guerre: communiqué, correspondance (1870-1871, s.d.); réintégration des armes de guerre: communiqués, listes, recueil de publications officielles (1870-1872); mobilisation de la réserve et de l’armée territoriale: listes, communiqués, états nominatifs (1870-1872, s.d.); demandes de congés et de permissions: communiqué (1871); logement et cantonnement des troupes: tableaux, listes (s.d.); dommages de guerre en général et indemnités aux victimes civiles de la guerre: communiqués, états détaillés, bordereau, correspondance, états nominatifs (1871-1876, s.d.); occupation étrangère: communiqués, correspondance, recueil de publications officielles (1870-1871); réquisitions et contributions: correspondance, communiqués, circulaire, état, listes, notes, rapport, convention, extraits du registre des délibérations (1870-1871, s.d.). Guerre 1914-18, état de siège: instruction (1913); faits de guerre: communiqués, correspondance (1913-1918, s.d.); contrôle et organisation des communications télégraphiques: communiqués, reçu (1914, 1917, s.d.); recensement des prisonniers de guerre originaires de Saulx: communiqué, liste (1915, 1917); assistance aux réfugiés: sauf-conduit, communiqués, circulaires, instruction, liste, correspondance (1915-1919, s.d.); mobilisation générale: communiqués, télégramme, correspondance (1914, s.d.); subsistances et réquisitions: correspondance, communiqués, instruction, états nominatifs, arrêté, listes (1913-1920, s.d.); protection des civils et des troupes contre les engins aériens: arrêté préfectoral, communiqués (1916-1917); dommages de guerre et indemnités aux victimes civiles: communiqués, bordereau, note (1915-1952, s.d.); logement et cantonnement des troupes: circulaires, correspondance (1917). 394 pièces papier, 1 affiche, 3 livrets., 1870-1952; 478 Edepot 68; H7
  - POLICE, HYGIENE PUBLIQUE, JUSTICE
    - Police générale.-Délivrance de passeports: correspondance, récépissés, registre, passeports (1808-1871, s.d.). Certificats de bonne conduite déposés à la mairie de Saulx: certificats (1808-1871). Réglementation de l’affichage: correspondance (1873). Individus placés sous la surveillance de la Haute-Police: correspondance, extrait de jugement, état, avis, ordre de bonne conduite, certificat de libération (1808-1847). 1 cahier, 96 pièces papier., 1808-1873; 478 Edepot 24; I2
      POLICE
    - Police locale.-Gardes forestiers et gardes champêtres, attribution de fonctions de gardes de police: extraits du registre des délibérations du conseil municipal (1817). Empoisonnement de chiens, dépôt de plainte: procès-verbal (1827). Dépôt de plainte à l’encontre du sieur Claude Henry: procès-verbal (1815). Découverte d’oies sans gardien: correspondance (1827). Dépôt de corps enflammés ou inflammables sur la voie publique, interdiction: règlement de police (1858). Dépôt de matières combustibles à proximité des fours, interdiction: arrêté municipal (1850, 1872). Auberges, cabarets et cafés, fermeture à 21 heures: arrêté municipal (1840). Exercice de la profession de boulanger, réglementation: règlements (1854-1855). Maison de débit d’eau de vie, fermeture: arrêté préfectoral (1816). Admission du public à cuir le pain dans le four du sieur Arragon, réglementation: certificat, arrêté préfectoral (1811). Lessives aux puits publics, interdiction: règlement de police, arrêté municipal (1826, 1858). Mendicité, interdiction: arrêté de police municipal, correspondance (1854). Morsures de bêtes enragées, prévention: arrêtés municipaux, règlements de police (1822-1872). Découverte de corps: constatation de décès, signalement (1889, 1909). Police des inhumations, transport de corps: autorisation (1900). Incendies, inondations et sécheresse: correspondance (1876-1906). Police urbaine, interdiction des dépôts de toute nature sur la voie publique: sommation, rapport, règlement de police pour la commune de Vellemenfroy (1824, 1830, 1846); ramassage des boues dans les rues: correspondance (1821); ramonage des cheminées: marchés (1822-1896); interpellation pour état d’ivresse et tapage: procès-verbal (1818). Police rurale, anticipation sur des terrains communaux: procès-verbal, correspondance (1824, 1826); infractions sur les chemins vicinaux: procès-verbaux (1894-1895); infractions constatées par les gardes-champêtres: registre, procès-verbaux (1790-1793, 1814-1858); réglementation du glanage: règlement de police (1856). Police de grande voirie, réglementation et répression des délits: arrêté préfectoral, procès-verbaux (1819, 1869). 78 pièces papier, 1 registre., 1790-1909; 478 Edepot 69; I1
    - Justice: exploits d’huissiers, extraits des minutes du greffe du tribunal de première instance, extraits de contrats de vente (1820-1912, s.d.). 115 pièces papier., 478 Edepot 70; I3
    - Justice.-Litige entre le maire de Saulx et le sieur Perney: correspondance (1828). Formation du jury du canton de Saulx: listes, procès-verbal d’installation (1831-1832, 1847, 1850-1853, 1871-1872, 1882). 13 pièces papier., 1828-1882; 478 Edepot 71; I4
    - Répression.-Transport de prisonniers: correspondance, réquisitions, ordre de fourniture (1857-1897, s.d.). 8 pièces papier., 478 Edepot 72; I5
      POPULATION PENITENTIAIRE
    - Hygiène publique et salubrité.-Conseil cantonal de salubrité publique: correspondance, procès-verbal d’installation, arrêté préfectoral (1832) (C.f. 478 E dépôt 40, registre de délibérations de la commission d’hygiène et de salubrité (1851-1882) et procès-verbaux de remise de corps par le maire (1881-1882)). Hospice Michel, inspection: fiche (s.d.). Poste d’inspecteur sanitaire des foires, dépôt de candidature: correspondance (1894). Pollution de l’eau d’un puits par une distillerie: correspondance (1863). Etablissements insalubres du canton de Saulx, demande de renseignements: correspondance (1882). Préservation de la santé publique et assainissement des communes: arrêté du maire de la commune de Meurcourt (1845). Transport et abattage des animaux de boucherie, envoi de réglementation: accusés de réception (1853). Enfouissement des animaux morts, réglementation: arrêtés municipaux, avis (1873). Epidémie de scarlatine: correspondance, instructions (1895, s.d.). Maladies contagieuses, déclarations: fiches (1895-1908). Tueries d’animaux, surveillance: arrêté préfectoral, récépissé de déclaration, arrêté d’autorisation, plans (1883-1923). Surveillance du bétail, constatation d’un cas de gale: arrêtés préfectoraux (1913); signalement d’un cas de tuberculose (1910, 1922); épidémie de fièvre aphteuse: arrêtés, communiqué (1901, 1923); épizootie de charbon symptomatique: arrêtés préfectoraux (1907); épizootie du typhus: arrêtés préfectoraux, autorisation, correspondance, notes, communiqués, arrêté municipal, dénombrement des animaux (1870-1872, s.d.). 74 pièces papier, 4 plans., 1832-1923; 478 Edepot 73; I6
      ABATTOIR; EPIDEMIE; HYGIENE; MALADIE DES ANIMAUX
  - ELECTIONS ET PERSONNEL
    - Elections.-Listes électorales, élaboration: listes définitives des électeurs (1831, 1833-1836, 1838-1871). 38 pièces papier., 1831-1870; 478 Edepot 25; K2
      LISTE ELECTORALE
      ELECTION
    - Elections.-Listes électorales, élaboration: liste préparatoire des électeurs (1874), tableaux de rectifications (1874, 1885-1902, 1904-1914); demandes d’inscription et de radiation: procès-verbal de notification, actes notariés (1831, 1895), registre des réclamations (1831-1846); déclarations d’incapacités électorales: avis, tableaux (1856-1870). 55 pièces papier, 1 cahier., 1831-1914; 478 Edepot 74; K1
    - Elections.- Listes électorales, élaboration: listes définitives des électeurs. 54 pièces papier., 1872-1914; 478 Edepot 75; K3